【裁判字號】    90,易,395
【裁判日期】    900629
【裁判案由】    違反保護令
【裁判全文】
臺灣臺南地方法院刑事判決                            九十年度易字第三九五號
    公  訴  人  臺灣台南地方法院檢察署檢察官
    被      告  陳榮鎮
右列被告因違反保護令罪之案件，經檢察官提起公訴（九十年度偵字第四六三號、七
六一號），及移送併案審理（九十年度偵字第四七一一號），本院判決如左：
    主  文
陳榮鎮連續違反法院依家庭暴力防治法第十三條所為禁止實施家庭暴力行為之裁定，
處有期徒刑參月，如易科罰金，以佰元折算壹日，緩刑貳年，緩刑期內付保護管束
，並應遵守如附表所示之事項。
    事  實
一、陳榮鎮係陳江清之子，二人間具有家庭暴力防治法第三條第三款所定之家庭成員
    關係。陳榮鎮明知曾經本院於民國八十九年七月七日以八十九年度家護字第一三
    八號民事通常保護令裁定，令其不得對陳江清實施精神上不法侵害行為，不得直
    接或間接對陳江清為騷擾行為，應於該保護令送達後十日內遷出陳江清位於台南
    縣麻豆鎮埤頭五十七號之住居所，且應最少遠離陳江清上開住所一百公尺。詎陳
    榮鎮竟於該保護令有效期間內，基於違反上開保護令之概括犯意，第一次於八十
    九年十二月五日十三時許，無故至陳江清上開住所騷擾，且對之大聲咆哮，違反
    法院所為前述之裁定；第二次於八十九年十二月二十二日十三時十分許，前往陳
    江清位於台南縣麻豆鎮埤頭五十七號之住所，並以扯下電話線頭及向紗門擲磚頭
    等方式騷擾陳江清，違反法院所為前述之裁定；第三次於八十九年十二月二十九
    日十六時許，逕自前往陳江清上開住所內睡覺，違反法院所為前述之裁定；第四
    次於九十年四月十七日十八時許，又前往陳江清位於台南縣麻豆鎮埤頭五十七號
    之住所，違反法院所為前述之裁定。
二、案經陳江清訴由台南縣警察局麻豆分局報請臺灣台南地方法院檢察署檢察官偵查
    起訴（九十年度偵字第四六三號、七六一號），及移送併案審理（九十年度偵字
    第四七一一號）。
    理  由
一、訊據被告陳榮鎮對右揭犯罪事實均坦承不諱，核與告訴人陳江清所述情節大致相
    符，並有現場照片數幀及台灣台南地方法院八十九年度家護字第一三八號民事通
    常保護令裁定影本一份在卷可稽，本件事證明確，被告犯行堪予認定。
二、核被告所為，係犯家庭暴力防治法第五十條第一、二、三、四款之違反保護令罪
    。被告先後多次犯行，時間緊接，犯罪基本構成要件相同，顯均係基於概括之犯
    意反覆為之，應依連續犯之規定論以一罪並加重其刑。被告右開第一次、第四次
    之犯行，雖未為起訴書所論列，惟此與前揭第二次、第三次之犯行具有連續犯之
    關係，核屬裁判上一罪之同一案件，依刑事訴訟法第二百六十七條之規定為起訴
    效力所及，本院依法自應予以審究。爰審酌被告之行為所生損害尚非至鉅，但見
    其漠視保護令，及其犯罪之動機、手段等一切情狀，量處如主文所示之刑，並諭
    知易科罰金之折算標準，以資懲儆。被告前未曾受有期徒刑以上之宣告，有本院
    前案紀錄表在卷足證，其事後已坦承犯行，經此刑之宣告後，應知警惕而無再犯
    之虞，本院因認暫不執行其刑為當，予以宣告緩刑貳年，並依家庭暴力防治法第
    三十條第一項之規定，宣告緩刑期內並交付保護管束，以啟自新；並依家庭暴力
    防治法第三十條第二項之規定，命其於保護管束期間，應遵守如附表所示之事項
    ，以免再度侵害被害人。
三、據論斷，應依刑事訴訟法第二百九十九條第一項前段、家庭暴力防治法第五十條
    第一、二、三、四款、第三十條第一項、第二項、刑法第十一條前段、第五十六
    條、第四十一條第一項前段、第七十四條第一款、罰金罰鍰提高標準條例第二條
    ，判決如主文。
中      華      民      國      九十      年      六    月    二十九    日
                        臺灣臺南地方法院刑事第一庭
                                    法  官   蘇義洲
右正本證明與原本無異。
如不服本判決，應於判決送達後十日內向本院提出上訴狀( 應附繕本 )。
                                    書記官   岑  玢
中      華      民      國      九十      年      七    月      四      日
附  表
□ 被告不得對下列之人實施身體或精神上不法侵害之行為：
   □被害人（姓名）陳江清      ；□被害人子女（姓名）            □被害人
     其他家庭成員（姓名）
□ 被告應在 九十 年 八 月卅一日前遷出被害人之下列住居所：
                                   ，將全部鑰匙交付被害人。
□ 被告不得直接或間接對於被害人為下列行為：□騷擾；□接觸；□通話；□通信
   ；□其他聯絡行為
□ 被告應完成下列處遇計畫：□戒癮（□酒精、□藥物濫用、□毒品、□其他
           ）治療、□精神治療、□心理輔導、□其他治療與輔導
□ 其他保護被害人或其特定家庭成員安全或更生保護之事項：
    附   錄
家庭暴力防治法第三十條：
    犯家庭暴力罪或違反保護令罪而受緩刑之宣告者，在緩刑期內應付保護管束。
    法院為前項緩刑宣告時，得命被告於緩刑付保護管束期間內，遵守下列一款或數
    款事項：
    一、禁止實施家庭暴力行為。
    二、命遷出被害人之住居所。
    三、禁止對被害人為直接或間接之騷擾、接觸、通話或其他聯絡行為。
    四、命接受加害人處遇計畫：戒癮治療、精神治療、心理輔導或其他治療、輔導
        。
    五、其他保護被害人或其特定家庭成員安全或更生保護之事項。
    法院為第一項緩刑宣告時，應即通知被害人及其住居所所在地之警察機關。
    受保護管束人違反第二項保護管束事項情節重大者，撤銷其緩刑之宣告。
家庭暴力防治法第五十條
違反法院依第十三條、第十五條所為之下列裁定者，為本法所稱之違反保
護令罪，處三年以下有期徒刑、拘役或科或併科新台幣十萬元以下罰金︰
一  禁止實施家庭暴力行為。
二  禁止直接或間接騷擾、接觸、通話或其他連絡行為。
三  命遷出住居所。
四  遠離住居所、工作場所、學校或其他特定場所。
五  命完成加害人處遇計畫：戒癮治療、精神治療、心理輔導或其他治療
    、輔導。

司法院資訊處製作；財團法人民間司法改革基金會備份。
